【裁判字號】    97,撤緩,17
【裁判日期】    970408
【裁判案由】    撤銷緩刑
【裁判全文】
臺灣臺南地方法院刑事裁定              97年度撤緩字第17號
聲  請  人  臺灣臺南地方法院檢察署檢察官
受  刑  人  甲○○
                    現於行政院衛生署草屯療養院執行監護處
上列聲請人因受刑人妨害公務案件，聲請撤銷緩刑，本院裁定如
下：
    主  文
聲請駁回。
    理  由
一、聲請意旨略稱：受刑人甲○○前因妨害公務案件，經本院於
    民國九十四年四月二十七日以九十四年度易字第三六三號刑
    事判決判處有期徒刑四月，緩刑三年，緩刑期間付保護管束
    ，並於九十四年九月十六日確定。茲查該受刑人在緩刑期前
    之九十四年三月十日另犯竊盜罪，經台灣臺中地方法院於九
    十六年一月十七日以九十五年度易字第一六０一號刑事判決
    判處無罪，並令入相當處所施以監護處分一年，於九十六年
    十月十九日確定；另受刑人於保護管束期間，曾有三次未報
    到告誡紀錄，違反保安處分執行法第七十四條之二第一、二
    及四款規定，且情節重大，爰依同法第七十四條之三規定聲
    請撤銷前開緩刑宣告云云。
二、按受保護管束人在保護管束期間內，應遵守下列事項：(一)、
    保持善良品行，不得與素行不良之人往還。(二)服從檢察官及
    執行保護管束者之命令。(四)對於身體健康、生活情況及工作
    環境等，每月至少向執行保護管束者報告一次；受保護管束
    人違反前條各款情形之一，情節重大者，檢察官得聲請撤銷
    保護管束或緩刑之宣告，保安處分執行法第七十四條之二第
    一、二款、第四款、第七十四條之三分別定有明文。聲請意
    旨認受刑人涉有違反保安處分執行法第七十四條之二第一、
    二款、第四款所列事由，無非以受刑人在緩刑期前另犯竊盜
    罪，且於保護管束期間，曾有三次未報到紀錄等情為據。
三、經查：
  (一)受刑人甲○○前因妨害公務案件，經本院於九十四年四月二
    十七日以九十四年度易字第三六三號刑事判決判處有期徒刑
    四月，緩刑三年，緩刑期間付保護管束，並於九十四年九月
    十六日確定等情，有本院前開刑事判決及台灣高等法院被告
    全國前案紀錄表各一份在卷可稽，此部分事實應堪認定。
  (二)受刑人前因竊盜案件，經台灣台中地方法院檢察署檢察官提
    起公訴後，經台灣台中地方法院審理後，認受刑人罹患精神
    分裂病，於案發之際，因精神障礙，至不能辨識其行為違法
    或欠缺依其辨識而行為之能力，對外事物全然缺乏知覺理會
    及判斷作用，已達心神喪失之程度，其行為業屬不罰之行為
    ，故於九十六年一月十七日以該院九十五年度易字第一六０
    一號刑事判決諭知無罪，並令受刑人至相當處所施予監護處
    分一年確定等情，業有台灣台中地方法院前開刑事判決一份
    在卷可稽。從而，受刑人於緩刑宣告前，雖曾因涉竊盜案件
    經檢察官提起公訴，惟其對其自身行為並無辨識與控制能力
    ，因而經台灣台中地方法院諭知無罪判決確定在案，自難認
    受刑人有何違反保安處分執行法第七十四條之二第一款所示
    之保持善良品行之情狀。
  (三)受刑人於保護管束期間，共計三次未依指示至台灣台中地方
    法院檢察署向觀護人報到，分別為九十五年十一月十三日、
    同年十二月十八日及九十六年二月二十六日等情，業據台灣
    台中地方法院檢察署於九十七年三月十七日以中檢輝護屏字
    第０二一五七八號函檢送受刑人緩刑付保護管束期間資料一
    份在卷。惟按送達得將文書寄存送達地之自治或警察機關，
    並作送達通知書兩份，一份黏貼於應受送達人住居所、事務
    所、營業所或其就業處所門首，另一份置於該送達處所信箱
    或其他適當位置，以為送達。寄存送達，自寄存之日起，經
    十日發生效力，民事訴訟法第一百三十八條第一項、第二項
    定有明文。查台灣台中地方法院檢察署觀護人命受刑人於九
    十五年十二月十八日報到時，該通知於九十五年十二月十一
    日始寄存於台中縣警察局霧峰分局仁化派所出所，是該送達
    應至同年月二十一日起，始生效力。從而，前開命受刑人於
    九十五年十二月十八日報到之通知，顯未合法送達，無從歸
    責於受刑人。從而，受刑人為依指示報到僅有二次，是否已
    屬情節重大，實非無疑。況受刑人除前述未依指示報到後，
    續行之保護管束期間，仍有依指示報到，直至九十七年一月
    四日至行政院衛生署草屯療養院執行監護處分，始由台灣台
    中地方法院檢察署觀護人指示無庸續行報到等情，亦據受刑
    人於本院調查時陳明在卷（參見本院卷第一九頁），參以本
    院函詢台灣台中地方法院檢察署函覆有關受刑人於保護管束
    期間未報到情形時，該署函覆受刑人未報到次數亦僅有前開
    三次（參見本院卷第七頁），益證受刑人前開陳述屬實。從
    而，受刑人於前開二次未依指示報到後，仍續行依指示報到
    直至入院執行監護處分為止，是受刑人雖有未報到情事，然
    情節尚非重大。
四、綜上所述，受刑人並無違反保安處分執行法第七十四條之二
    第一款所示之保持善良品行之情狀，而其雖有未依指示報到
    之情事，然情節並非重大，參以受刑人自九十七年一月四日
    起，業已入院執行監護處分，且為期一年，故並無可認原宣
    告之緩刑難收其預期效果，而有執行刑罰之必要，綜此，故
    認本件聲請為無理由，應予駁回。
中    華    民    國    97    年    4     月    8     日
                      刑事第七庭
                          法  官  卓穎毓
以上正本證明與原本無異。
如不服本裁定應於送達後五日內向本院提出抗告狀（應附繕本）
。
                          書記官  秦建華
中    華    民    國    97    年    4     月    8     日


司法院資訊處製作；財團法人民間司法改革基金會備份。
